臺灣桃園地方法院民事簡易判決
111年度壢簡字第633號
原      告  王任遠  
訴訟代理人  吳宜蓁  
            江曉俊律師
複代理人    黃光賢律師
被      告  汪順昌  
訴訟代理人  汪哲論律師
被      告  中壢汽車客運股份有限公司

法定代理人  范振修  
訴訟代理人  黃俊棋  
            侯信舟  
上列當事人間請求侵權行為損害賠償(交通)事件，經本院刑事庭
裁定移送前來（110年度交附民字第41號），於民國111年9月12
日言詞辯論終結，判決如下：
    主      文
一、被告應連帶給付原告新臺幣76萬5989元，及自民國109年2  
    月29日起至清償日止，按週年利率5％計算之利息。
二、原告其餘之訴駁回。
三、訴訟費用新臺幣1572元，由被告連帶負擔8╱10即新臺幣12  
    58元，餘由原告負擔。
四、本判決第一項，得假執行。但被告如以新臺幣76萬5989元  
    為原告預供擔保後，得免為假執行。
五、原告其餘假執行之聲請駁回。
    事實及理由
一、按民事訴訟法第255條第1項但書第3款規定「訴狀送達後，
    原告不得將原訴變更或追加他訴。但擴張或減縮應受判決事
    項之聲明者，不在此限。」，本件原告原起訴聲明「被告應
    連帶給付原告新臺幣（下同）107萬4375元及自起訴狀繕本
    送達翌日起至清償日止，按週年利率5％計算之利息，並願供
    擔保請准宣告假執行。」，嗣於審理中最終變更聲明為「被
    告應連帶給付原告100萬4581元及自起訴狀繕本最後送達被
    告翌日起至清償日止，按週年利率5％計算之利息，並願供擔
    保請准宣告假執行。」（見本院卷第162頁），此係減縮應
    受判決事項之聲明，揆諸前揭法條規定，自應准許。
二、原告起訴主張：
　　被告汪順昌為被告中壢汽車客運股份有限公司（下稱中壢客
    運公司）所聘僱擔任公車司機之員工。被告汪順昌於民國10
    8年3月28日上午，駕駛中壢客運公司所有之車牌號碼000-00
    號營業大客車，沿桃園市中壢區中華路1 段內側車道由中壢
    往桃園方向行駛，於同日上午7時58分許，行經該路段與遠
    東路口時，本應注意行駛至交岔路口，其行進應遵守燈光號
    誌之指示，車輛面對圓形紅燈，表示禁止通行，不得超越停
    止線或進入路口，且應注意車前狀況，隨時採取必要之安全
    措施，而依當時天候晴、日間自然光線、柏油路面乾燥、無
    缺陷、無障礙物、視距良好等，並無不能注意之情事，竟疏
    於注意及此，無視當時中華路1 段號誌係紅燈，而貿然違規
    闖紅燈直行，亦未注意車前左側適有原告騎駛車牌號碼000-
    000號普通重型機車自中華路1 段對向路邊機車待轉區往遠
    東路即西往東方向直行駛至，見狀閃避不及，雙方發生碰撞
    ，致原告人車倒地，因此受有右側第3、4、5肋骨骨折及全
    身多處擦傷挫傷、眼睛垂直斜視等傷害。為此，爰依民法第
    184條第1項前段、第188條、第193條第1項、第195條第1項
    前段、第196條、第191條之2前段之侵權行為法律關係，提
    起本件訴訟，請求被告連帶賠償原告醫療費1925元、交通費
    1萬3325元、看護費用20萬2400元、增加日常生活所需費用3
    萬6589元、機車修理費6237元、不能工作損失18萬2250元、
    精神慰撫金60萬元，上開金額再扣除已領取之強制汽車責任
    保險理賠金險3萬8145元後，爰聲明求為：被告應連帶給付
    原告100萬4581元及自起訴狀繕本最後送達被告翌日起至清
    償日止，按週年利率5％計算之利息，並願供擔保請准宣告假
    執行。
三、被告二人則抗辯稱：
　　被告汪順昌為被告中壢客運公司所聘僱擔任公車司機之員工
    ，對於因被告汪順昌之駕駛疏失行為造成本件車禍發生，導
    致原告受有右側第3、4、5肋骨骨折及全身多處擦傷挫傷之
    傷害沒有爭執，惟對於原告主張眼睛垂直斜視之傷勢與本件
    車禍有關，則有質疑，臺北榮民總醫院之回函並無法證明眼
    睛傷勢與車禍有相當因果關係。若鈞院認為原告眼部傷害是
    本次車禍所導致，則對於原告主張之醫療費1925元、交通費
    1萬3325元不爭執。反之，則應扣除與眼睛受傷有關之醫療
    費及交通費。對於原告主張之看護費用部分，關於有看護需
    求及天數不爭執，但部立桃園醫院之回函並未明白指稱原告
    需全日看護，依據於原告傷勢，應該只需半日看護即可，且
    既係家屬照顧而非聘請專業看護，則看護費用亦應減半以12
    00元來計算。對於原告主張之增加日常生活所需費用3萬658
    9元部分，均未出現在醫師的診斷證明書或醫囑，故此部分
    費用我們全部否認。關於原告主張之機車修理費6237元部分
    ，應計算折舊，本件機車殘值是十分之一，最多是1625元。
    關於原告主張之不能工作損失18萬2250元部分，證人何順喜
    之證詞並不可採，原告已高齡68歲，已無工作能力，退步言
    之，亦應以國稅局的資料作為計算工作收入減損之基準。關
    於原告主張之精神慰撫金60萬元部分，顯然過高。並均聲明
    求為：原告之訴及假執行之聲請均駁回；如受不利之判決，
    願供擔保請准宣告免為假執行。
四、本院判斷如下：
（一）按因故意或過失，不法侵害他人之權利者，負損害賠償責
       任；汽車、機車或其他非依軌道行駛之動力車輛，在使
      用中加損害於他人者，駕駛人應賠償因此所生之損害；受
      僱人因執行職務，不法侵害他人之權利者，由僱用人與行
      為人連帶負損害賠償責任；不法侵害他人之身體或健康者
      ，對於被害人因此喪失或減少勞動能力或增加生活上之需
      要時，應負損害賠償責任；不法侵害他人之身體、健康、
      名譽、自由、信用、隱私、貞操，或不法侵害其他人格法
      益而情節重大者，被害人雖非財產上之損害，亦得請求賠
      償相當之金額；不法毀損他人之物者，被害人得請求賠償
      其物因毀損所減少之價額，民法第184條第1項前段、第19
      1條之2前段、第188條第1項本文、第193條第1項、第195
      條、第196條定有明文。本件情形，被告汪順昌為被告中
      壢客運公司所聘僱擔任公車司機之員工。被告汪順昌於10
      8年3月28日上午，駕駛中壢客運公司所有之車牌號碼000-
      00號營業大客車，沿桃園市中壢區中華路1 段內側車道由
      中壢往桃園方向行駛，於同日上午7時58分許，行經該路
      段與遠東路口時，本應注意行駛至交岔路口，其行進應遵
      守燈光號誌之指示，車輛面對圓形紅燈，表示禁止通行，
      不得超越停止線或進入路口，且應注意車前狀況，隨時採
      取必要之安全措施，而依當時天候晴、日間自然光線、柏
      油路面乾燥、無缺陷、無障礙物、視距良好等，並無不能
      注意之情事，竟疏於注意及此，無視當時中華路1段號誌
      係紅燈，而貿然違規闖紅燈直行，亦未注意車前左側適有
      原告騎駛車牌號碼000-000號普通重型機車自中華路1段對
      向路邊機車待轉區往遠東路即西往東方向直行駛至，見狀
      閃避不及，雙方發生碰撞，致原告人車倒地，因此受有右
      側第3、4、5肋骨骨折及全身多處擦傷挫傷等傷害之事實
      ，已據原告提出道路交通事故現場圖、事故現場照片、衛
      生福利部桃園醫院（下稱桃園醫院）診斷證明書、桃園地
      檢署108年度調偵字第2141號聲請簡易判決處刑書為證（
      見壢交簡附民卷第14至18、20至23頁），並有桃園市政府
      警察局中壢分局111年2月21日中警分交字第1110008376函
      所附本件車禍之相關資料，暨本院109年度交易字第660號
      刑事判決書、臺灣高等法院110年度交上易字第298號刑事
      判決書在卷可佐（見本院卷第4至6、10至34、48至52頁）
      ，且為被告所不爭執（見本院卷第125頁反面），自堪信
      為真實。至於原告提出臺北榮民總醫院（下稱臺北榮總）
      診斷證明書（見壢交簡附民卷第頁19），主張「因本件車
      禍亦導致伊受有眼睛垂直斜視之傷勢」乙節，固為被告所
      否認，然查：桃園醫院111年5月16日桃醫社字第11119051
      61號函已敘明「原告於108年3月28日車禍發生當日前去急
      診就醫時，原告除受有肋骨骨折、肢體擦傷外，臉部亦受
      有擦傷」等旨甚明（見本院卷第63頁），且臺北榮總已於
      111年5月16日以北總眼字第1119905511號函檢附原告之病
      歷資料，並在函文中敘明「原告於108年4月29日至本院眼
      科就診，主訴車禍後發生視力模糊與複視，檢查發現有垂
      直斜視，臨床診斷為第四對腦神經麻痺，應為車禍所致。
      」等旨（見本院卷第71至96頁）、復又於111年8月3日以
      北總神字第1119909590號函再詳予敘明「車禍頭部外傷，
      若傷及眼球、腦幹、眼外肌或控制眼外肌的神經，就可能
      產生斜視或複視等症狀。原告因車禍後視力模糊，於108
      年4月19日至本院神經內科門診就診。108年4月29日眼睛
      表面肌電圖檢查發現為右側第四對神經麻痺，此病灶可能
      造成原告斜視、複視等症狀。原告於108年5月22日接受頭
      部核磁共振檢查，除右側大腦額葉開顱術後併局部腦軟化
      現象外，並無其他發現。又經查閱原告於本院過往之病例
      ，原告曾於101年及105年中5次求診於本院眼科，主訴均
      為視力模糊，診斷碼為虹膜睫狀體炎。病史中記載原告於
      101年4月30日起被告知有虹彩炎，並經類固醇眼藥水治療
      。因原告並無第四對腦神經麻痺之過去病史，故其第四對
      腦神經麻痺與該車禍頭部外傷之關連不可排除。」等旨甚
      明（見本院卷第151頁）。依此，參諸上開二醫院之說明
      ，堪認告前揭主張為可採，被告空言否認，尚屬無據。依
      此，原告既因本件車禍受有「右側第3、4、5肋骨骨折、
      全身多處擦傷挫傷、眼睛垂直斜視」之傷勢及「機車受損
      」之損失，則原告依據侵權行為法律關係之前揭規定，請
      被告二人負連帶賠償責任，於法即屬有據。惟所應再予審
      究者，即為原告所主張之各細項金額，是否均屬於法有據
      ？茲分論如下：
1、醫療費1925元部分：
   原告提出醫療費用收據（見壢交簡附民卷第36至41頁），並
   主張「因本件車禍受傷導致支出醫療費用1925元，應由被告
   二人負連帶賠償責任」乙節，已為被告二人所不爭執，且有
   桃園醫院111年5月16日桃醫社字第1111905161號函所附門診
   費用證明書、臺北榮總111年5月16日北總眼字第1119905511
   號函所附門診醫療費用證明、中壢長榮醫院111年5月31日長
   榮醫字第11106105號函所附醫療費用明細表在卷可佐（見本
   院卷第63至74、97至98頁），則原告請求被告二人連帶賠償
   此部分之費用，於法自屬有據。
2、交通費1萬3325元部分：
   原告已提出前揭醫療費用收據及計程車專用收據、計程車運
   價證明、大都會車隊收費估價網頁（見本院卷第138至140頁
   ），並主張「因本件車禍受傷必須前往部立桃園醫院、臺北
   榮民總醫院、中壢長榮醫院等處就醫，且因傷勢有搭乘計程
   車往返之需要，導致支出計程車費用1萬3325元，應由被告二
   人負連帶賠償責任」乙節，已為被告二人所不爭執，且有前
   舉之桃園醫院門診費用證明書、臺北榮總門診醫療費用證明
   、中壢長榮醫院醫療費用明細表在卷可佐，則原告請求被告
   二人連帶賠償此部分之費用，於法自屬有據。
3、看護費用20萬2400元部分：
   原告提出桃園醫院診斷證明書（見壢交簡附民卷第18頁），
   並主張「因本件車禍受傷導致需專人全日照護顧3個月共92日
   ，以看護費每日2200元計算，共受有看護費用20萬2400之損
   失」乙節。就此，桃園醫院111年5月16日桃醫社字第1111905
   161號函業已載明「依原告所受傷勢，原告至少2至3個月需要
   專人照護。」等旨（見本院卷第63頁），桃園醫院111年8月1
   5日桃醫醫字第1111909372號函復載明「原告為右側第3至5肋
   骨骨折併血胸，依常理須休養3個月，需專人照護。」等旨（
   見本院卷第152頁），是依原告所受傷勢觀之，原告主張因本
   件車禍受傷導致需專人全日照護顧3個月共92日即屬可採。而
   一般全日看護費用約為2000至2500元之事實，有看護用費查
   詢資料在卷可佐（見本院卷第158至160頁），則原告以每日2
   200元來計算全日看護費用，亦屬可採。依此，原告主張受有
   看護費用20萬2400元（92日×2200元）之損失，並請求被告二
   人連帶賠償此部分之費用，於法自屬有據。被告空言辯稱「
   部立桃園醫院之回函並未明白指稱原告需全日看護，依據於
   原告傷勢，應該只需半日看護即可，且既係家屬照顧而非聘
   請專業看護，則看護費用亦應減半以1200元來計算。」云云
   ，自非可採。
4、增加日常生活所需費用3萬6589元部分：
　 原告雖提出電子發票、增加日常生活所需費用彙整表、藥物
   食品安全週報、骨折病人飲食原則網路列印資料（見壢交簡
   附民卷第24頁、本院卷第137、140至141頁），並主張「因受
   有本件傷勢，故有購買補品燕窩、龜鹿固骨膠、合利他命強
   效錠、鮮奶、奶粉等需要，共支出3萬6589元，此乃屬增加日
   常生活所必要之費用，自應由被告二人連帶賠償。」云云，
   然為被告所否認，且查原告所指之燕窩、龜鹿固骨膠、合利
   他命強效錠、鮮奶、奶粉等物，核與其所受傷勢之治療、復
   原並無醫療上之直關連性，亦無醫囑指示此為治療或復原所
   必須之物，自與前舉民法第193條第1項所稱「增加生活上之
   需要」費用有間，原告請求被告二人連帶賠償此部分之費用
   ，於法自屬無據。
5、機車修理費6237元部分：
   原告雖提出估價單（見本院第117頁），並主張「因本件車  
   禍導致伊所有車號000-000號機車受損，支出修車費用6237  
   元。」云云，然為被告所否認，且不法毀損他人之物者，被 
    害人得請求賠償其物因毀損所減少之價額，且得以修復費用
     用為估定之標準，但以必要者為限，而修理材料以新品換
舊     品，應予折舊。經查，系爭機車之修繕費用共計1萬6250
元     ，其中車台板金2900元非屬零件費用，其餘13350元均為
零     件費用，有前舉估價單可參。復原告係以新零件替代舊
零件     件，自應就零件費用扣除折舊計算，始屬公平。依行
政院所     頒固定資產耐用年數表及固定資產折舊率之規定，
機械腳踏     車之耐用年數為3年，依定率遞減法每年折舊1000
分之536，     另依營利事業所得稅查核準則第95條第6項規定
「固定資產     提列折舊採用平均法、定率遞減法或年數合計
法者，以一年     為計算單位；其使用期間未折舊折舊滿一年
者，按實際使用     之月數相當於全年之比例計算之；不滿一
月者，以月計」，     其最後一年之折舊額，加歷年折舊累計
額，其總和不得超過     該資產成本原額之十分之九。復查，
系爭機車之出廠日為87     年10月，此有系爭機車行照附卷可
查（見本院卷第115頁）     ，迄本件事故發生時點即108年3月
28日，已使用20年5月，     原告請求被告賠償系爭機車維修費
，零件扣除折舊後應為13     34元（計算式詳如附表所示）。
是以原告請求被告二人連帶     賠償機車修理費用4234元（即
零件費1334＋板金2900元），     於法自屬有據。至於原告逾前
開範圍之請求，於法則屬無       據。
6、不能工作損失18萬2250元部分：
   原告提出薪資證明書、班表（見本院卷第117至118頁），並
   主張「因本件車禍受傷導致三個月無法從事水泥工之工作，
   以事故發生前六個月原告之平均薪資計算，伊受有18萬2250
   元之損失」。就此，證人何順喜已到庭結證「我是水泥工班
   的工頭，從106年開始我就雇用原告從事水泥工之工作，日薪
   大約2800元，但沒有投勞健保，除非是政府工程才有報稅。
   原告提出的薪資證明書及班表都是我製作的，內容都是正確 
    的。原告從出車禍後，身體就變差了，就無法再回來工 作
   。」等情甚明（見本院卷第144至146頁），且桃園醫院11  1
   年5月16日桃醫社字第1111905161號函業已載明「被告所從  
   事者為水泥工，需長時間彎腰負重，原告受有肋骨骨折傷  
   勢，依醫理推論原告至少2至3個月無法從事水泥工之工作。
   」等旨（見本院卷第63頁）、桃園醫院111年8月15日桃醫醫
   字第1111909372號函復載明「原告為右側第3至5肋骨骨折併
   血胸，依常理須休養三個月，不宜劇烈工作。」等旨（見本
   院卷第152頁），則原告主張3個月無法從事水泥工之工作，
   即屬可採。而關於原告從事水泥工工作之收入，依據原告所
   提出薪資證明書所載，於事故發生前6個月其平均薪資為6萬7
   50元，以此作為其工作收入減少損失額之計算基準，自屬可
   採。被告雖辯稱「原告已高齡68歲，已無工作能力，證人何
   順喜之證詞並不可採。退步言之，應依國稅局之所得稅申報
   資料上記載之所得額來作為計算之基準」云云，然年齡68歲
   並非即無法從事水泥工，且水泥工等粗工多係按日計酬，並
   常未見申報所得稅額，此觀原告之106年至109年稅務電子閘
   門所得調件明細表（附於本院個資卷內）均未有工作收入之
   資料及證人何順喜之證詞即明，是以被告此部分之抗辯並不
   足採。從而，原告主張3個月無法工作之損失額為18萬2250元
   （即6萬750元×3），並請求被告二人連帶賠償此部分之損失
   ，於法自屬有據。
7、精神慰撫金60萬元部分：
　 原告雖主張「因本件車禍受有前揭傷勢，於復原期間生活無
   法自理，而眼睛垂直斜視的傷勢也已無法治癒，造成日常生
   活諸多不便，原告身心飽受煎熬，為此請求被告二人負連帶
   賠償責任精神慰撫金60萬元。」云云，然已為被告所否認，
   且按慰撫金之多寡，應斟酌雙方之身分、地位、資力與加害
   程度，及其他各種情形核定相當之數額，該金額是否相當，
   自應依實際加害情形與被害人所受之痛苦及雙方之身分、地
   位、經濟狀況等關係決定之。本件情形，審酌被原告所受前
   揭傷勢，衡情其精神上確實受有相當之痛苦，其請求被告二
   人賠償非財產上之損害，應屬有據，惟審酌原告於車禍發生
   當時年齡為已68歲，職業為水泥工，名下有2間房屋、6筆土
   地、1部汽車；被告汪順昌年齡為60歲，職業為公車司機，年
   收入約5、60萬元；被告中壢客運公司為實收資本額1億元之
   法人等兩造之身分、地位、經濟能力（參見個資卷內所附公
   司基本資料、稅務電子閘門所得調件明細表），兼衡原告所
   受傷勢輕重程度、被告汪順昌駕駛疏失行為之程度等一切情
   狀，認原告請求被告賠償精神慰撫金60萬元，尚屬過高，應
   酌定為40萬元，方屬公允。是以原告請求被告二人連帶賠償
   精神慰撫金40萬元，於法自屬有據。至於原告逾前開範圍之
   請求，於法則屬無據。
（二）從而，原告請求有據之金額合計為80萬4134元（計算    
      式：醫療費1925元＋交通費1萬3325 元＋看護費用20萬2   
     400元＋機車修理費用4234元＋不能工作損失18萬2250元    
    ＋精神慰撫金40萬元）。逾此範圍，不應准許。
（三）再按保險人依強制汽車責任保險法規定所為之保險給付  
      ，視為被保險人損害賠償金額之一部分；被保險人受賠  
      償請求時，得扣除之，強制汽車責任保險法第32條定有  
      明文。查原告因本件車禍受領強制汽車責任保險給付3萬 
       8145元之事實，有第一產物保險股份有限公司付款通知 
       書在卷可稽（見本院卷第115頁反面），依前揭規定，原
        告因本件車禍所得請求被告連帶賠償之上開金額，自應
        扣除受領之強制汽車責任保險理賠金額，是原告得請求
        被告二人連帶賠償之金額應為76萬5989元(即80萬4134
    元    －3萬8145元)。
（四）末按，給付無確定期限者，債務人於債權人得請求給付時
      ，經其催告而未為給付，自受催告時起，負遲延責任。其
      經債權人起訴而送達訴狀，或依督促程序送達支付命令，
      或為其他相類之行為者，與催告有同一之效力；遲延之債
      務，以支付金錢為標的者，債權人得請求依法定利率計算
      之遲延利息；應付利息之債務，其利率未經約定，亦無法
      律可據者，週年利率為5％，民法第229條第2項、第233條
      第1項前段、第203條分別定有明文。經查，本件請求侵權
      行為損害賠償債務部分，其給付核屬無確定期限，則原告
      請求自起訴狀繕本最後送達被告之翌日即109年2月29日（
      參見壢交簡附民卷第29、30頁送達證書）起，至清償日止
      ，按週年利率5％計算之利息，核屬有據，應予准許。
五、綜上所述，原告依侵權行為之法律關係，請求被告二人應連
    帶給付伊76萬5989元，及自109年2月29日起至清償日止，按
    週年利率5％計算之利息，為有理由，應予准許。至於原告逾
    上開範圍之請求，則屬無據，應予駁回。
六、本件原告勝訴部分係就民事訴訟法第427條第2項訴訟適用簡
    易程序所為被告敗訴之判決，爰依同法第389條第1項第3款
    之規定，職權宣告假執行。並依被告二人之聲請，宣告如被
    告二人為原告預供擔保，得免為假執行。至於原告敗訴部分
    ，其假執行之聲請已失所附麗，應駁回其此部分假執行之聲
    請。
七、本件為判決之基礎已臻明確，兩造其餘主張、陳述並所提證
    據暨調查證據之聲請均與本件之結論無礙，爰不再一一論述
    。
八、訴訟費用負擔之依據：民事訴訟法第79條、第85條第2項。
    並依職權確定訴訟費用額（即裁判費1000元、證人旅費572
    元，見本院卷第3、148頁）諭知如主文第3項所示。
中　　華　　民　　國　　111 　年　　9 　　月　　26　　日
                  中壢簡易庭法  官  劉家祥
　　　　　　　　　
右為正本係照原本作成。如對本判決上訴須於判決送達後廿日內
向本院提出上訴狀。未表明上訴理由者，應於上訴後廿日內向本
院提出上訴理由狀。( 須按他造人數提出繕本 )
書記官  郭玉芬
中　　華　　民　　國　　111 　年　　9 　　月　　26　　日

附表
-----
折舊時間           金額
第1年折舊值        13,350×0.536=7,156
第1年折舊後價值    13,350-7,156=6,194
第2年折舊值        6,194×0.536=3,320
第2年折舊後價值    6,194-3,320=2,874
第3年折舊值        2,874×0.536=1,540
第3年折舊後價值    2,874-1,540=1,334
第4年折舊值        0
第4年折舊後價值    1,334-0=1,334
第5年折舊值        0
第5年折舊後價值    1,334-0=1,334
第6年折舊值        0
第6年折舊後價值    1,334-0=1,334
第7年折舊值        0
第7年折舊後價值    1,334-0=1,334
第8年折舊值        0
第8年折舊後價值    1,334-0=1,334
第9年折舊值        0
第9年折舊後價值    1,334-0=1,334
第10年折舊值        0
第10年折舊後價值    1,334-0=1,334
第11年折舊值        0
第11年折舊後價值    1,334-0=1,334
第12年折舊值        0
第12年折舊後價值    1,334-0=1,334
第13年折舊值        0
第13年折舊後價值    1,334-0=1,334
第14年折舊值        0
第14年折舊後價值    1,334-0=1,334
第15年折舊值        0
第15年折舊後價值    1,334-0=1,334
第16年折舊值        0
第16年折舊後價值    1,334-0=1,334
第17年折舊值        0
第17年折舊後價值    1,334-0=1,334
第18年折舊值        0
第18年折舊後價值    1,334-0=1,334
第19年折舊值        0
第19年折舊後價值    1,334-0=1,334
第20年折舊值        0
第20年折舊後價值    1,334-0=1,334
第21年折舊值        0
第21年折舊後價值    1,334-0=1,334